臺灣板橋地方法院刑事判決　　　　　　　94年度訴字第1466號
公　訴　人　臺灣板橋地方法院檢察署檢察官
被　　　告　甲○○
　　　　　　　　　　　樓
選任辯護人　蔡明熙律師
上列被告因槍砲彈藥刀械管制案件，經檢察官提起公訴（94年度
偵字第9984號），本院判決如下：
    主  文
甲○○未經許可，寄藏可發射子彈具有殺傷力之改造手槍，處有
期徒刑參年貳月，併科罰金新臺幣參萬元，罰金如易服勞役，以
新臺幣玖佰元即銀元佰元折算壹日。扣案之改造手槍壹支（槍
枝管制編號：0000000000，含彈匣壹個）及具殺傷力之土造子彈
壹顆，均沒收。
    事  實
一、甲○○於民國八十九年之夏季某日，在其位於臺北縣中和市
    ○○路127 巷8 弄14之4 號5 樓之住處，受姓名年籍不詳、
    綽號「蕃薯仔」之成年男子之託，由「蕃薯仔」將其持有之
    仿ＦＮ廠半自動手槍製造之金屬玩具手槍改造而成可發射子
    彈、具殺傷力之改造手槍一支（槍枝管制編號：0000000000
    ，含彈匣一個）及可擊發具殺傷力、具直徑約八ｍｍ金屬彈
    頭之土造子彈二顆（其中一顆，業經採樣試射擊發）交付予
    甲○○代為保管收藏，甲○○因而未經許可持有上開槍彈並
    代為寄藏，並將之先後藏放於上開住處、其父位於臺北縣新
    店市○○路山區之墳墓、其所有車號ＥＸ－１３６９號自用
    小客車後車箱內。嗣於九十四年五月二十七日十一時十分許
    ，為警在臺北縣中和市○○路81巷52號前、其所有之上開自
    用小客車後車箱內查獲，並扣得上開改造手槍一支及土造子
    彈二顆。
二、案經臺北市政府警察局大安分局移送臺灣板橋地方法院檢察
    署檢察官偵查起訴。
    理  由
一、訊據被告甲○○對於上開犯罪事實供認不諱，並有仿ＦＮ廠
    半自動手槍製造之金屬玩具手槍改造而成之手槍一支（槍枝
    管制編號：0000000000 ，含彈匣一個）及土造子彈二顆（
     其 中一顆，業經採樣試射擊發）扣案足資佐證，且扣案之
    上開改造手槍一支、土造子彈二顆經送鑑定，鑑定結果認上
    開手槍一支係由仿ＦＮ廠半自動手槍製造之金屬玩具手槍，
    更換土造金屬槍管改造而成之改造手槍，機械性能良好，可
    擊發適用子彈，認具殺傷力；上開土造子彈二顆，具直徑約
    ８ｍｍ之金屬彈頭，採樣一顆試射，可擊發，認具殺傷力，
    此有內政部警政署刑事警察局九十四年六月六日刑鑑字第○
    九四○○八四七○九號槍彈鑑定書一件附卷可稽，足認被告
    自白與事實相符，應堪採信。本案事證明確，被告上開犯行
    均堪認定，應依法論科。
二、核被告所為，係犯槍砲彈藥刀械管制條例第八條第四項之未
    經許可，寄藏可發射金屬或子彈具有殺傷力之改造手槍罪及
    同條例第十二條第四項之未經許可寄藏子彈罪。按槍砲彈藥
    刀械管制條例係將持有與寄藏為分別之處罰規定，而寄藏與
    持有，均係將物置於自己實力支配之下，僅寄藏必先有他人
    之持有行為，而後始為之受寄代藏而已，故寄藏之受人委託
    代為保管，其保管之本身，亦屬持有，不過，此之持有係受
    寄之當然結果，雖不應另就持有予以論罪，然未經許可持有
    槍、彈，其持有之繼續，為行為之繼續，亦即一經持有槍、
    彈，罪已成立，但其完結須繼續至持有行為終了時為止。則
    包括持有之寄藏槍、彈行為，自亦為行為之繼續，其犯罪之
    完結須繼續至寄藏行為終了時為止（最高法院八十八年度臺
    上字第七○一二號判決要旨可資參照）。查被告受綽號「蕃
    薯仔」之成年男子委託，代為保管上開槍彈，因其寄藏保管
    本身所為之持有，既係寄藏之當然結果，而與單純持有槍彈
    之行為有所不同，依上說明，自應僅就寄藏行為為包括之評
    價，不另就其「持有」上開槍枝、子彈之行為予以論處，又
    被告雖係於八十九年之夏季某日受託寄藏改造手槍及子彈，
    斯時係在槍砲彈藥刀械管制條例九十四年一月二十六日修正
    公布施行前，然其寄藏行為繼續至九十四年五月二十七日始
    被查獲，其寄藏行為之終了既在該條例修正公布施行後，自
    無行為後法律變更可言，應適用修正後即現行之槍砲彈藥刀
    械管制條例，公訴人認被告所為應適用修正前之槍砲彈藥刀
    械管制條例，顯有誤會，應予更正。被告同時受託寄藏上開
    槍彈，係一行為觸犯數罪名，為想像競合犯，應從一重之未
    經許可寄藏可發射金屬或子彈具有殺傷力之改造手槍罪。爰
    審酌被告前無受有期徒刑宣告之前科，有臺灣高等法院被告
    前案紀錄表附卷可參，及槍彈屬高度危險之物品，非經主管
    機關許可不得擅自寄藏，以維社會大眾安全，被告無故受託
    寄藏槍枝，且未繳交治安機關，嚴重危害社會安全，兼衡其
    犯後坦承犯行態度良好，亦無其他事證可資證明其有另以上
    開槍枝供其他犯罪之用，及其犯罪之動機、目的、手段、智
    識程度及其他一切情狀，量處如主文所示之刑，並就併科罰
    金部分諭知易服勞役之折算標準，以示警懲。
三、又扣案之仿ＦＮ廠半自動手槍製造之金屬玩具手槍改造而成
    可發射子彈、具殺傷力之改造手槍一支（槍枝管制編號：00
    00000000，含彈匣一個）及可擊發具殺傷力、具直徑約八ｍ
    ｍ金屬彈頭之土造子彈二顆，除上開土造子彈二顆中之其中
    一顆業經試射擊發滅失，其餘均認具殺傷力，係屬違禁物，
    均依刑法第三十八條第一項第一款之規定宣告沒收。
據上論斷，應依刑事訴訟法第二百九十九條第一項前段，槍砲彈
藥刀械管制條例第八條第四項、第十二條第四項，刑法第十一條
前段、第五十五條、第四十二條第二項、第三十八條第一項第一
款，罰金罰鍰提高標準條例第二條，現行法規所定貨幣單位折算
新台幣條例第二條，判決如主文。
本案經檢察官蔡元仕提起公訴，檢察官張慶林到庭執行職務。
中　　華　　民　　國　　94　　年　　8 　　月　　18　　日
                  刑事第十二庭
                                審判長法  官  樊季康
                                      法　官  劉元斐
                                      法  官  陳明珠
以上正本證明與原本無異
如不服本判決應於送達後10日內向本院提出上訴狀
                                      書記官　陳慧儷
中　　華　　民　　國　　94　　年　　8 　　月　　18　　日
附錄本案論罪科刑法條全文：
槍砲彈藥刀械管制條例第八條
未經許可，製造、販賣或運輸鋼筆槍、瓦斯槍、麻醉槍、獵槍、
空氣槍或第4 條第1 項第1 款所定其他可發射金屬或子彈具有殺
傷力之各式槍砲者，處無期徒刑或5 年以上有期徒刑，併科新臺
幣1千萬元以下罰金。
未經許可，轉讓、出租或出借前項所列槍枝者，處 5 年以上有期
徒刑，併科新臺幣 1 千萬元以下罰金。
意圖供自己或他人犯罪之用，而犯前二項之罪者，處無期徒刑或
7年以上有期徒刑，併科新臺幣 1 千萬元以下罰金。
未經許可，持有、寄藏或意圖販賣而陳列第 1 項所列槍枝者，處
3年以上10 年以下有期徒刑，併科新臺幣 700 萬元以下罰金。
第 1 項至第 3 項之未遂犯罰之。
槍砲彈藥刀械管制條例第十二條
未經許可，製造、販賣或運輸子彈者，處 1 年以上 7 年以下有
期徒刑，併科新台幣 500 萬元以下罰金。
未經許可，轉讓、出租或出借子彈者，處 6 月以上 5 年以下有
期徒刑，併科新台幣 300 萬元以下罰金。
意圖供自己或他人犯罪之用，而犯前二項之罪者，處 3 年以上
10 年以下有期徒刑，併科新台幣 700 萬元以下罰金。
未經許可，持有、寄藏或意圖販賣而陳列子彈者，處 5 年以下有
期徒刑，併科新台幣 300 萬元以下罰金。
第 1 項至第 3 項之未遂犯罰之。
